臺灣士林地方法院交通事件裁定　　　　　　　　　九十三年度交聲字第一六一九號
　　原處分機關　臺北巿交通事件裁決所
　　異　議　人
　　即受處分人　甲○○
右列異議人即受處分人因違反道路交通管理處罰條例案件，對於臺北巿交通事件裁決
所民國九十三年十月二十日北市裁三字第裁二二—Ａ00000000號裁決聲明異
議（原舉發案號：臺北市政府警察局舉發違反道路交通管理事件通知單北市警交大字
第Ａ00000000號），本院裁定如左：
    主  文
異議駁回。
    理  由
一、按行車速度，依標誌或標線之規定，無標誌或標線者，在市區道路，時速不得超
    過五十公里，道路交通安全規則第九十三條第一項第一款定有明文。再按汽車駕
    駛人，行車速度，超過規定之最高時速，處新臺幣（下同）一千二百元以上二千
    四百元以下罰鍰。又按汽車駕駛人，違反上開規定者，除依原條款處罰鍰外，並
    記違規點數一點，道路交通管理處罰條例第四十條第一項、第六十三條第一項第
    一款分別規定甚明。
二、原處分意旨略以：異議人即受處分人甲○○駕駛所有車牌號碼三Ｎ—一九六九號
    自小客車，於民國九十三年八月十日十一時八分許，在臺北市○○○路、濟南路
    往北方向，經警逕行舉發「行車限速五十公里，經測時速六十一公里，超速十一
    公里未滿二十公里」違規，依道路交通管理處罰條例第四十條第一項規定，處罰
    鍰一千七百元，並依同條例第六十三條第一項第一款記違規點數一點。
三、異議意旨略以：伊收到罰單時，只附一張採證照片，但應該要有前後二張照片佐
    證才可，且依舉發照片所示，本車與他車併行，如何能證明係何車超速，僅憑照
    片中的英文代號，就認定係本車超速，實有失偏頗，據此聲明異議云云。
四、經查：
  (一)異議人即受處分人甲○○駕駛所有車牌號碼三Ｎ—一九六九號自小客車，於九十
    三年八月十日十一時八分許，在臺北市○○○路、濟南路往北方向，經警依據採
    證照片逕行舉發「行車限速五十公里，經測時速六十一公里，超速十一公里未滿
    二十公里」之事實，有違規採證照片一幀及臺北市政府警察局北市警交大字第Ａ
    00000000號舉發違反道路交通管理事件通知單一紙附卷可稽，異議人亦
    不否認當日確有駕車行經系爭路口，此部分事實堪予認定。
  (二)觀之採證照片右上角所示「LS11」，即為行駛於違規路段左側第一車道之車輛，
    再檢視本案採證照片中行駛於左側第一車道之車輛即異議人所駕駛之車號三Ｎ—
    一九六九號自小客車，其行車時速達六十一公里，此由照片左上角顯示時速公里
    數「061Km/h」即可得知，因該路段最高限速為五十公里，異議人顯已超速違規
    ，以上亦據臺北市政府警察局中正第一分局以九十三年九月二十三日北市警中正
    一分交字第０九三六二六三八四００號書函敘述明確，是異議人所辯非其超速云
    云，並不可採。至異議人主張本件舉發應有二張照片始足認定其超速違規乙節，
    因一般闖越紅燈之採證照相，須視其是否超越交岔路口之停止線及超越停止線後
    有無繼續前進，始足判斷僅是越線停車或係闖越紅燈，故須有二張照片以供比對
    判斷，然汽車駕駛人是否超速行駛，只須於單一時點測量其速度即可得知，並無
    須多數照片始足為斷，異議人該部分所指容有誤會。
  (三)本件異議人之行車速度既已違反管制規定，自屬違反道路交通管理處罰條例第四
    十條第一項之違規超速行為，原舉發單位依據採證照片逕行舉發，亦符合道路交
    通管理處罰條例第七條之二第一項第六款規定之以科學儀器取得證據資料者之逕
    行舉發要件，本件違規事實洵堪認定。從而原處分機關審酌異議人違規情形，依
    道路交通管理處罰條例第四十條第一項規定，處罰鍰一千七百元，並依同條例第
    六十三條第一項第一款規定，記違規點數一點，核無不當。本件異議為無理由，
    應予駁回。
據上論斷，應依道路交通案件處理辦法第十九條，裁定如主文。
中　　　華　　　民　　　國　　九十三　　年　　  十二　　月　　二十一　　日
                                    臺灣士林地方法院交通法庭
                                        法  官  黃  潔  茹
右正本證明與原本無異。
如不服本裁定應於送達後五日內向本院提出抗告狀。
                                        書記官  柳  瑞  宗
中　　　華　　　民　　　國　　九十三　　年　　  十二　　月　　二十三　　日
